臺灣高等法院刑事判決　　　　　　　　　　　　　九十三年度上訴字第二九五二號
　　上　訴　人 臺灣板橋地方法院檢察署檢察官
　　被　　　告 甲○○
　　指定辯護人 本院公設辯護人 乙○○
右列上訴人因被告槍砲彈藥刀械管制條例案件，不服臺灣板橋地方法院九十三年度訴
字第九一六號，中華民國九十三年八月二十四日第一審判決（起訴案號：臺灣板橋地
方法院檢察署九十二年度偵字第一二００二號）提起上訴，本院判決如左：
    主　文
上訴駁回。
    理  由
一、本案經本院審理結果，認原審以不能證明被告犯罪而諭知無罪之判決，核無不合
    ，應予維持並引用原審判決所載之理由（如附件）。
二、公訴人上訴意旨略以證人范進財已證述扣案具有殺傷力之玩具槍與其先前賣給被
    告之空氣槍內之導氣孔及撞鐵彈簧均有不同，證人林亮星亦證稱其向被告買得扣
    案之空氣槍，並未交予他人維修拆解，被告復不否認曾經拆解該空氣槍，又稱不
    瞭解空氣槍之原理，顯見被告之辯解（否認犯罪）有所保留，不能輕信。再者警
    員林進祿固僅證稱：在被告店內桌上是放些手動工具沒看到車床，沒注意去看附
    近有無其他工具云云，無法明確證實被告店內無改造該空氣槍枝工具，不能為被
    告有利證據，依上之證據資料洵無從排除被告有改造該空氣槍之可能，原審竟以
    不能證明被告犯行其認事用法均難謂妥適云云。
三、本案經原審傳喚證人范進財、林亮星及警員林進祿三人到庭作證，並詳為調查其
    他證據結果，認依該三證人之證言及就扣案槍枝與另由被告店內提供同型玩具空
    氣槍比對結果，無足以證明被告涉犯槍砲彈藥刀械管制條例第八條第一項製造空
    氣槍罪責，已詳為敘明所依憑之證據及認定之理由，並說明系爭空氣槍係林亮星
    向被告店內購買後一直漏氣無法發射，始多次拿到被告店內請求修復，經警扣得
    該槍枝後送經鑑定結果雖具有殺傷力，然依鑑驗資料顯示該槍內導氣管上之洩氣
    孔具磨挫之痕跡，不排除洩氣孔業經車磨改造，已據刑事警察局函復在卷，而前
    手批售商范進財於原審經提示刑事警察局鑑定報告所附改造手槍之照片後證稱：
    「被改造的這把槍：：，我們公司沒有提供這種彈簧零件。導氣孔要加大需要將
    整個槍機零件拆開，然後再用機器鑽孔加大，不可能用一般的手動工具鑽」，「
    （你們工廠有無提供鑽孔工具給被告？）不可能，那是我們的工具，而且鑽床很
    大壹臺」，「（先前有無接到被告詢問此型槍枝如何維修的電話？）有，但實際
    上問題是出在導氣孔被加大，所以無論更換幾個項圈，最後項圈都會因為進氣太
    大而被吸到槍機內部導致故障，被告通常都是向我調橡皮圈的零件，詢問的問題
    也是導氣孔漏氣的問題」，「依照我剛才看本件改造槍的導氣孔洞挖得很漂亮，
    這不是一般人用手持的工具挖得出來，一定是用機器挖的。」云云，又依證人林
    進祿證稱：查獲被告時「（當時你們在店裡有無發現鑽磨車床等工具？）後面房
    間的桌上有一些維修玩具槍的工具，但沒有車床那些工具，都是手動的」，「因
    為那邊有一個櫃子，上面放的都是玩具槍的零件，桌子上有一些工具，看得出是
    維修的工具」，「放在桌子上的東西都是手動工具，在附近確定沒有看到車床」
    云云。從而被告固坦承用尖尖的東西去挖導氣孔，並用ＡＢ膠加封後，又挖掉，
    然依范進財上開證言及警員到被告店內搜索既查無可改造空氣槍之工具，自無從
    證明該具殺傷力之之空氣槍係由被告改造而成甚明。
四、依上所述，原審已查證詳盡，其證據之取捨及事實之認定，尚不違反經驗法則與
    論理法則，復查無被告之犯罪動機及故意，公訴人仍就原審判決已說明事項再徒
    爭議，並指摘原判決為不當，自難認有理由，其上訴應予駁回。
據上論斷，應依刑事訴訟法第三百七十三條及第三百六十八條，判決如主文。
本案經檢察官陳維練到庭執行職務。
中　　　華　　　民　　　國　　九十三　　年　　 十二 　　月　　　七　　　日
                              臺灣高等法院刑事第一庭
                                  審判長法  官  李　相　助
                                        法  官  楊　貴　雄
                                        法  官  黃　聰　明
右正本證明與原本無異。
如不服本判決，應於收受送達後十日內向本院提出上訴書狀，其未敘述上訴之理由者
並得於提起上訴後十日內向本院補提理由書（均須按他造當事人之人數附繕本）。
                                        書記官  胡　鳳　儀
中　　　華　　　民　　　國　　九十三　　年　　 十二 　　月　　　七　　　日
